【裁判字號】    98,交聲,287
【裁判日期】    980518
【裁判案由】    違反道路交通管理處罰條例聲明異議
【裁判全文】
臺灣桃園地方法院交通事件裁定         98年度交聲字第287號
                                     98年度交聲字第295號
                                     98年度交聲字第296號
                                     98年度交聲字第297號
原處分機關  交通部公路總局新竹區監理所中壢監理站
異  議  人
即受處分人  甲○○
上列異議人即受處分人因違反道路交通管理處罰條例案件，對於
交通部公路總局新竹區監理所中壢監理站如附表編號一至四所為
之處分，聲明異議，本院裁定如下：
    主  文
如附表編號一所示處分撤銷。
上開撤銷部分，甲○○汽車駕駛人，駕駛汽車行車速度超過規定
之最高時速六十公里以上，處罰鍰新臺幣貳萬元，並應接受道路
交通安全講習，暨記違規點數點。
其餘異議駁回。
    理  由
一、原處分意旨略以：異議人即受處分人甲○○（以下稱異議人
    ）分別於附表所示違規日期，駕駛車牌號碼9191-QB 號自用
    小客車，行經桃園縣桃園市○○路1558號對面時，因該路段
    限速50公里，分別經測得時速112 公里（超速62公里）、11
    8 公里（超速68公里）之違規，分別為警附具採證照片掣單
    逕行舉發，嗣異議人未於附表所示應到案日期前繳納罰鍰結
    案或提出陳述，經原處分機關分別於附表所示裁決日期以異
    議人違反道路交通管理處罰條例第43條第1 項第2 款、第4
    項、第5 項之規定，裁處如附表編號一、二所示；違反同條
    例第43條第1 項第2 款、第4 項、第5 項、第63條第1 項第
    3 款之規定，裁處如附表編號三、四所示。
二、聲明異議意旨略以：伊未收到罰單，不知伊有違規，如有收
    到罰單會盡快繳納，不會造成罰鍰加倍，原處分機關以異議
    人逾應到案期限60日以上，逕行裁處異議人罰鍰加倍，顯有
    不當，爰請求撤銷原處分云云。
三、按汽車駕駛人，駕駛汽車，行車速度超過規定之最高時速60
    公里以上者，處6,000 元以上24,000元以下罰鍰，並應接受
    道路交通安全講習，另吊扣該汽車牌照3 個月，及記違規點
    數3 點，道路交通管理處罰條例第43條第1 項第2 款、第4
    項、第5 項、同條例第63條第1 項第3 款分別定有明文。次
    按違反道路交通管理事件統一裁罰基準及處理細則第5 條規
    定，處理違反道路交通管理事件，有關文書送達之程序，依
    行政程序法之規定而送達，於應受送達人之住居所、事務所
    或營業所為之；於應送達處所不獲會晤應受送達人時，得將
    文書付與有辨別事理能力之同居人、受僱人或應送達處所之
    接收郵件人員。送達，不能依前2 條規定為之者，得將文書
    寄存送達地之地方自治或警察機關，並作送達通知書兩份，
    1 份黏貼於應受送達人住居所、事務所、營業所或其就業處
    所門首，另1 份交由鄰居轉交或置於該送達處所信箱或其他
    適當位置，以為送達；前項情形，由郵政機關為送達者，得
    將文書寄存於送達地之郵政機關。寄存機關自收受寄存文書
    之日起，應保存3 個月。行政程序法第72條第1 項、第73條
    第1 項及第74條亦分別定有明文。
四、經查，異議人駕駛前開自用小客車，分別於附表所示違規日
    期，行經桃園縣桃園市○○路1558號對面時，該路段速限50
    公里，經自動測速照相測得時速112 公里、118 公里，因行
    車速度超過規定之最高時速60公里以上未滿80公里之違規事
    實，有舉發通知單、採證照片各4 紙附卷可稽（見本院卷第
    28 -29、32-33 、36-37 、40-41 頁），復為異議人所不爭
    執，是異議人前揭違規行為堪以認定。異議人固以前開情詞
    置辯，然本件原舉發單位即桃園縣政府警察局交通隊、桃園
    縣政府警察局桃園分局分別將上開舉發通知單送交郵政機關
    以掛號郵寄方式，投遞至異議人之住所地即桃園縣平鎮市○
    ○路29號為送達時，均因在送達處所未獲會晤應受送達人即
    異議人本人，亦無受領文書之同居人、受僱人，或接收郵件
    人員，遂分別於97年6 月23日、同年8 月13日將各該舉發通
    知單寄存於桃園29支郵局，並分別作送達通知書2 份，1 份
    黏貼於異議人住所門首，另1 份置於送達處所信箱或適當位
    置，以為送達，此有個人基本資料查詢結果1 份、桃園縣政
    府警察局交通隊、桃園縣政府警察局桃園分局送達證書影本
    各2 紙在卷足憑（見本院卷第11、14、17、19、44頁），是
    上開原舉發機關既係依前揭法定程序送達，自已發生合法送
    達之效力，不因異議人實際上有無收受而有所異，故異議人
    執此為辯，尚非有據。
五、綜上所述，本件異議人所有之前開汽車確有於前揭時、地，
    行車速度超過規定之最高時速60公里之違規行為，原處分機
    關依法裁處固非無見，惟如附表編號一所示之原處分漏未依
    道路交通管理處罰條例第63條第1 項第3 款之規定，予以記
    違規點數3 點，尚有未洽。異議人聲明異議雖無理由，然如
    附表編號一所示原處分既有前揭不當，自應由本院將如附表
    編號一所示原處分撤銷，並就異議人該次違規行為，依道路
    交通管理處罰條例第43條第1 項第2 款、第5 項、第63條第
    1 項第3 款及違反道路交通管理事件統一裁罰基準表規定之
    規定，裁定如主文第2 項所示。至如附表編號二至四所示原
    處分核無違誤，異議人此部分異議為無理由，應予駁回。
據上論斷，應依道路交通管理處罰條例第87條第2 項，道路交通
案件處理辦法第19條、第20條前段，裁定如主文。
中    華    民    國    98    年    5     月    18    日
                          交通法庭  法  官  許雅婷
以上正本證明與原本無異。
如不服本裁定，應於裁定送達後5日內向本院提出抗告狀。
                                    書記官  吳玉蘭
中    華    民    國    98    年    5     月    19    日
附表：
┌──┬───────┬─────┬────┬─────┬────┬───────┬───────┐
│編號│  裁決書字號  │ 裁決日期 │違規日期│應到案日期│違規事實│原處分處罰主文│原處分處罰條文│
├──┼───────┼─────┼────┼─────┼────┼───────┼───────┤
│ 一 │壢監裁字第裁53│民國97年12│97年5 月│97年7 月23│行車速度│罰鍰新臺幣（以│道路交通管理處│
│    │-DG0000000號  │月13日    │22日1 時│日        │超過規定│下同）20,000元│罰條例第43條第│
│    │              │          │53分    │          │之最高時│，施以道安講習│1 項第2 款、第│
│    │              │          │        │          │速60里以│              │5 項          │
│    │              │          │        │          │上未滿80│              │              │
│    │              │          │        │          │公里    │              │              │
├──┼───────┼─────┼────┼─────┼────┼───────┼───────┤
│ 二 │壢監裁字第裁53│98年1月9日│同上    │同上      │同上    │吊扣牌照3個月 │道路交通管理處│
│    │-DG0000000號  │          │        │          │        │              │罰條例第43條第│
│    │              │          │        │          │        │              │4項           │
│    │              │          │        │          │        │              │              │
├──┼───────┼─────┼────┼─────┼────┼───────┼───────┤
│ 三 │壢監裁字第裁53│98年1月9日│97年7 月│97年9 月11│同上    │罰鍰20,000元，│道路交通管理處│
│    │-DG0000000號  │          │16日2 時│日        │        │並記違規點數3 │罰條例第43條第│
│    │              │          │50分    │          │        │點，施以道安講│1 項第2 款、第│
│    │              │          │        │          │        │習            │5 項、第63條第│
│    │              │          │        │          │        │              │1項第3款      │
├──┼───────┼─────┼────┼─────┼────┼───────┼───────┤
│ 四 │壢監裁字第裁53│98年1月7日│同上    │同上      │同上    │吊扣汽車牌照3 │道路交通管理處│
│    │-DG0000000號  │          │        │          │        │個月          │罰條例第43條第│
│    │              │          │        │          │        │              │4項           │
│    │              │          │        │          │        │              │              │
└──┴───────┴─────┴────┴─────┴────┴───────┴───────┘


司法院資訊處製作；財團法人民間司法改革基金會備份。
